臺灣桃園地方法院民事判決　九十二年度簡上字第二七七號
　　上　訴　人　同發中南大廈管理委員會
　　法定代理人　乙○○
　　訴訟代理人　甲○○
　　被上訴人　　東京都保全股份有限公司
　　　　　　　　　　　　　　設.
　　法定代理人　丙○○○　　住.
　　訴訟代理人　丁○○　　　住.
右當事人間請求給付報酬事件，上訴人對於中華民國九十二年九月二十三日本院桃園
簡易庭九十二年度桃簡字第一四八號第一審判決提起上訴，本院於民國九十三年二月
十二日辯論終結，判決如左：
    主      文
上訴駁回。
第二審訴訟費用由上訴人負擔。
    事      實
甲、上訴人方面：
壹、聲明：
一、原判決關於命上訴人應給付被上訴人新臺幣（下同）一十八萬八千三百七十元，
    及自民國九十二年一月三十一日起至清償日止按年息百分之五計算之利息部分廢
    棄。
二、廢棄部分，請駁回被上訴人在第一審簡易之訴。
貳、陳述：除與原判決記載相同者，茲引用之外，補稱：
    兩造雖未約定被上訴人於上訴人社區巡邏應做成書面紀錄，但被上訴人既已簽訂
    保全委任契約書（下稱系爭保全契約），就應知道要將巡邏作成書面紀錄，且依
    據系爭保全契約第七條第七款之約定，被上訴人有提出書面巡邏紀錄之義務。
參、證據：除援用第一審所提證據，補提同發中南大廈現場移交清冊、同發中南大廈
    社區管理事務改善措施報告各一份（均為影本）。
乙、被上訴人方面：
壹、聲明：求為判決如主文所示。
貳、陳述：除與原判決記載相同者，茲引用之外，補稱：
    被上訴人已依照上訴人所提出之同發中南大廈社區管理事務改善措施報告所附之
    巡邏動線進行巡邏勤務，且兩造並未約定巡邏須作成書面紀錄，被上訴人在上訴
    人社區管理服務約三年，關於巡邏項目從未作成書面紀錄，而上訴人業已將九十
    一年十月份至九十二年二月份之報酬如數給付被上訴人，卻唯獨對九十二年八、
    九月份之報酬，以被上訴人無法提出書面巡邏紀錄，而提出扣款之抵銷抗辯，其
    以前開扣款與被上訴人所請求之報酬主張抵銷顯無理由。
參、證據：援用第一審所提證據。
    理      由
壹、本件被上訴人起訴主張：兩造於九十一年一月二十二日簽訂系爭保全契約，於契
    約有效期間即九十一年二月十五日起至九十二年二月十四日止，由被上訴人提供
    駐衛安全工作企劃、執行及監督，由上訴人每月給付被上訴人九萬四千一百八十
    五元，惟九十一年八、九月份之報酬均未給付，爰依民法第五百四十七條之規定
    ，請求上訴人應給付被上訴人一十八萬八千三百七十元，及自起訴狀繕本送達上
    訴人之翌日（即九十二年一月三十一日）起至清償日止，按年息百分之五計算之
    利息等語。上訴人則以：被上訴人之工作內容包括門禁管理、安全與安寧維護、
    防盜、防颱、防竊、巡邏、防火等有關事項之管理與服務，然其並未依約巡邏上
    訴人社區，上訴人遂於九十一年七月十二日之管理委員會中決議，被上訴人之保
    全員，每一或二小時巡視上訴人社區外圍及重要設施一次，而依系爭保全契約第
    七條第七款約定，被上訴人應提供管理上有關之資料予上訴人，被上訴人既已簽
    約，應知巡邏須作成書面紀錄。自九十一年七月十三日起，被上訴人每日至少應
    巡邏四次（晚上十時至次日六時，每二小時一次），被上訴人卻無法提出書面巡
    邏紀錄供上訴人查核，依兩造約定每次須罰款一千五百元，則自九十一年七月十
    三日起至九十二年二月十四日止，共二百七十七日，計共可扣款一百六十六萬二
    千元，上訴人就其中三十萬七千元之扣款主張與被上訴人之前開請求抵銷，故被
    上訴人之請求並無理由等語，資為抗辯。
貳、被上訴人主張兩造於九十一年一月二十二日簽訂系爭保全契約，於契約有效期間
    即九十一年二月十五日起至九十二年二月十四日止，由被上訴人提供駐衛安全工
    作企劃、執行及監督，由上訴人每月給付被上訴人九萬四千一百八十五元，惟九
    十一年八、九月份之報酬均未給付等事，為上訴人所不爭執，且有被上訴人提出
    之系爭保全契約書影本一份附卷可證，故被上訴人此部分之主張應堪信為真實。
    惟上訴人抗辯稱：被上訴人未依約巡邏其社區，且被上訴人提不出書面巡邏紀錄
    ，故上訴人主張扣款三十萬七千元，並以此扣款與被上訴人所請求之金額抵銷等
    語，是以，本件應審酌之爭點應為：被上訴人是否負有提出書面巡邏紀錄之義務
    ？上訴人得否主張扣款，並以此扣款與被上訴人請求之金額主張抵銷？茲論述如
    下：按當事人主張有利於己之事實者，就其事實有舉證責任，民事訴訟法第二百
    七十七條定有明文；又按給付之訴固應由原告先負舉證責任，然若原告主張之債
    權額，被告不為否認，而另以有清償抵銷或免除等債之消滅原因為抗辯者，其舉
    證責任，即應由被告負之（最高法院四十三年度台上字第一三號判決意旨參照）
    。揆諸上開說明，本件上訴人對於被上訴人所主張之報酬金額尚未給付一事並不
    爭執，惟以伊對被上訴人有扣款債權得主張抵銷，則主張抵銷之上訴人就其主張
    抵銷之債權確實存在之事實自負有舉證責任。經查，兩造雖不爭執有約定被上訴
    人之保全員，每一或二小時應巡視社區外圍及重要設施一次，而如未遵行，每次
    扣款一千五百元等事，並有上訴人提出之同發中南大下第七屆管理委員會第十一
    次會議會議記錄、同發中南社區東京都保全評核表各一份為據，然被上訴人既已
    否認其未依約巡邏上訴人社區，並否認上訴人之上開扣款債權存在，故此部分之
    事實應由上訴人舉證以實其說，上訴人雖稱：系爭保全契約第七條第七款有約定
    被上訴人應提提供管理上有關之資料予上訴人，而被上訴人未能提出巡邏之書面
    資料，由此可證被上訴人未依約巡邏其社區，而得主張扣款及抵銷云云，然觀諸
    系爭保全契約第七條第七款係約定：「乙方（即被上訴人）留駐人員之紀律與管
    理：(七)甲方（即被告）得要求乙方提出管理上有關之紀錄資料及報告」等語，該
    約定之前後文文義應係：為管理被上訴人派駐上訴人社區之保全人員之紀律，被
    上訴人應提出保全人員紀律管理上之紀錄資料及報告，而非約定巡邏應作成書面
    紀錄，故上訴人前開抗辯應係對於系爭保全契約第七條第七款約定內容有所誤認
    ，其抗辯並不可採。另本院詳閱系爭保全契約全文，並無巡邏應作成書面紀錄之
    約定，足見被上訴人依約並無提出書面巡邏紀錄之義務，故上訴人另抗辯稱：被
    上訴人簽訂系爭保全契約即應知巡邏要做成書面紀錄云云，亦不足採。而上訴人
    就其所主張扣款債權發生之事實（即被上訴人未依約巡邏之事實）未能提出其他
    證據以實其說，自難認上訴人抗辯稱因被上訴人未盡巡邏之責而就扣款部分三十
    萬七千元主張抵銷等情為可採。
參、綜上所述，被上訴人依據系爭保全契約第四條之約定，請求上訴人給付九十一年
    八、九月份之報酬共計一十八萬八千三百七十元，及自起訴狀繕本送達翌日（即
    九十二年一月三十一日）起至清償日止按年息百分之五計算之利息，為有理由，
    應予准許，又本件為適用簡易程序所為被告敗訴之判決，應依職權宣告假執行，
    民事訴訟法第三百八十九條第一項第三款定有明文，原審判命上訴人如數給付，
    並依職權宣告假執行，於法並無不合，上訴意旨指摘原判決不當，求予廢棄改判
    ，為無理由，應予駁回其上訴。
肆、據上論結，本件上訴為無理由，依民事訴訟法第四百三十六條之一第三項、第四
    百四十九條第一項、第七十八條，判決如主文。
中　　　華　　　民　　　國　　九十三　　年　　　二　　　月　　二十六　　日
                              臺灣桃園地方法院民事第二庭
~B審判長法官　邱瑞祥
~B法    　官　劉佩宜
~B法    　官　張明儀
右正本係照原本作成
本判決不得上訴。
中　　　華　　　民　　　國　　九十三　　年　　　二　　　月　　二十七　　日
                                                  法院書記官  黃文琪
